行　政　法　院　判　決　　　　　　　　　　　　　　八十七年度判字第二二二號
　　原　　　告　甲○○
　　被　　　告　財政部高雄市國稅局
右當事人間因綜合所得稅事件，原告不服行政院中華民國八十六年十一月十三日台八
十六訴字第四三五三三號再訴願決定，提起行政訴訟，本院判決如左︰
　　主  文
原告之訴駁回。
　　事  實
緣原告係鹽光幼稚園負責人，其八十年度綜合所得稅結算申報，漏報營利所得新台幣
（下同）一、○○○元及經營鹽光幼稚園其他所得二、五五八、三一二元，合計二、
五五九、三一二元，經被告查獲，除核定逃漏稅額五一二、○四四元，發單補徵其八
十年度綜合所得稅外，並依行為時所得稅法第一百十條第一項規定按所漏稅額處○．
五倍之罰鍰二五六、○○○元。原告就罰鍰部分不服，申經復查結果，未准變更，提
起訴願及再訴願，遞遭決定駁回，遂提起本件行政訴訟。茲摘兩造訴辯意旨如次：
原告起訴意旨略謂︰一、光幼稚園係財團法人台灣基督長老教會埕教會所附
單位。原告為該教會之牧師，故掛名為該園負責人，自光幼稚園開辦後，被告每年
均有派員到園方作訪查，並告知園方屬免稅之財團法人，只要填報其送來之訪查報告
表即可，致原告當然亦未將幼稚園產生之其他所得列入個人綜合所得稅辦理申報。迨
至八十五年三月被告突以光幼稚園不符免稅條件為由，通知調取八十年度帳冊查核
，經查核結果，補徵所得稅五一二、○四四元，並課處漏稅罰鍰○．五倍計二五六、
○○○元。二、被告於八十五年度始認定光幼稚園不符免稅條件，理應就徵納雙方
過去因誤認免稅致原告未申報光幼稚園之所得作一補救，限期通知原告補報補繳八
十四年以前之案件才是。今被告未採此，卻以逕行補稅並罰款之方式，以達充裕國庫
之目的，完全不顧納稅人之權益，令人不服。為此請求判決撤銷再訴願決定、訴願決
定及被告之罰鍰處分等語。
被告答辯意旨略謂︰一、依所得稅法第一百十條第一項規定，納稅義務人已依本法規
定辦理結算申報，但對依本法規定應申報課稅之所得額有漏報或短報情事者，處以所
漏稅額兩倍以下之罰鍰。二、原告係鹽光幼稚園負責人，本年度綜合所得稅結算申報
並未列報該幼稚園所得，本局依據該幼稚園帳簿憑證查核結果，核定該幼稚園所得二
、五五八、三一二元，除予歸課原告本年度綜合所得稅外，並按所漏稅額五一二、○
四四元裁處○．五倍罰鍰。三、原告雖主張本局認定鹽光幼稚園非屬免稅團體，應先
通知其補報幼稚園所得，不應逕予裁處罰鍰。惟查財團法人台灣基督長老教會早於七
十五年間即委託其總會向各教會宣達，關於幼稚園、托兒之稅捐問題應向當地稅捐稽
徵機關申報綜合所得稅，且其總會於八十三年十二月二十九日曾以台基長（）總字
第○六六號函告其所屬各中、區會，指稱該財團法人與各教會附
關係，故原告所屬鹽埕教會於接到前述函時即已鹽光幼稚園並非財團法人台灣基督長
老教會總會附屬之組織。原告既為該幼稚園之負責人，卻未就幼稚園所得自動申報綜
合所得稅，實難卸過失之責，是本局依首揭規定予以裁處罰鍰二五六、○○○元，並
無不合。四、基上論結，本件訴訟並無理由，請予駁回等語。
　　理  由
按納稅義務人已依本法規定辦理結算申報，但對依本法規定應申報課稅之所得額有漏
報或短報情事者，處以所漏稅額兩倍以下之罰鍰，為行為時所得稅法第一百十條第一
項所規定。又不符免稅規定之私立幼稚園、托兒所，其主辦人未將經營之幼稚園、托
兒所之所得合併辦理結合所得稅結算申報者，自七十五年度起除補徵稅款外，應依所
得稅法第一百十條第一項規定送罰，復為財政部七十六年一月五日台財稅字第七五七
二三一五號函所釋示。本件原告係鹽光幼稚園負責人，其八十年度綜合所得稅結算申
報，漏報營利所得一、○○○元及經營鹽光幼稚園其他所得二、五五八、三一二元，
合計二、五五九、三一二元，經被告查獲，除核定逃漏稅額五一二、○四四元，發單
補徵其八十年度綜合所得稅外，並依行為時所得稅法第一百十條第一項規定按所漏稅
額處○．五倍之罰鍰二五六、○○○元。原告不服就罰鍰部分循序提起本件行政訴訟
，主張：光幼稚園係財團法人台灣基督長老教會埕教會附
師，故掛名為負責人。該幼稚園開辦後被告每年均派員訪查，並告知園方屬免稅財團
法人，祇要填報報告表即可，致原告未將幼稚園其他所得列入個人綜合所得稅申報。
被告如認定鹽光幼稚園非屬免稅團體，應先通知其補報幼稚園所得，不應逕予裁處罰
鍰等語。查財團法人台灣基督長老教會早於七十五年間即委託其總會向各教會宣達，
關於幼稚園、托兒之稅捐問題應向當地稅捐稽徵機關申報綜合所得稅，且其總會於八
十三年十二月二十九日曾以台基長（）總字第○六六號函告其所屬各中、區會，指
稱該財團法人與各教會附
函時即已知鹽光幼稚園並非財團法人台灣基督長老教會總會附屬之組織，原告既為該
幼稚園之負責人，卻未就幼稚園所得自動申報綜合所得稅，實難卸過失之責。被告依
首揭規定予以裁處罰鍰，洵無違誤；訴願及再訴願決定遞予維持，亦無不合。原告起
訴意旨難認有理由，應予駁回。
據上論結，本件原告之訴為無理由。爰依行政訴訟法第二十六條後段，判決如主文。
中    華    民    國     八十七      年      二      月      十九       日
                    行 政 法 院 第 二 庭
                                審 判 長 評  事      黃  綠  星
                                         評  事      廖  政  雄
                                         評  事      徐  樹  海
                                         評  事      彭  鳳  至
                                         評  事      黃  合  文
右  正  本  證  明  與  原  本  無  異
                                         法院書記官  蘇  金  全
中    華    民    國     八十七      年      二      月      二十       日
